【裁判字號】    97,交聲,767
【裁判日期】    970930
【裁判案由】    違反道路交通管理處罰條例聲明異議
【裁判全文】
臺灣士林地方法院交通事件裁定         97年度交聲字第767號
原處分機關  臺北市交通事件裁決所
異  議  人
即受處分人  鴻興企業社
代  表  人  丙○○
上列異議人即受處分人因違反道路交通管理處罰條例案件，對於
臺北市交通事件裁決所於民國97年2月19日所為之裁決（北市裁
四字第裁22-Z00000000號），聲明異議，本院裁定如下：
    主  文
異議駁回。
    理  由
一、按「汽車有下列情形之一者，處汽車所有人新臺幣3 千6 百
    元以上1 萬8 百元以下罰鍰，並禁止其行駛：．．．五、牌
    照借供他車使用或使用他車牌照行駛。」、「前項第1 款中
    屬未依公路法規定取得安全審驗合格證明，及第2 款、第9
    款之車輛並沒入之；第3 款、第4 款之牌照扣繳之；第5 款
    至第7 款之牌照吊銷之。」，道路交通管理處罰條例第12條
    第1 項第5 款、第2 項分別定有明文。次按人民違反法律上
    之義務而應受行政罰之行為，法律無特別規定時，雖不以出
    於故意為必要，仍須以過失為其責任條件。但應受行政罰之
    行為，僅須違反禁止規定或作為義務，而不以發生損害或危
    險為其要件者，推定為有過失，於行為人不能舉證證明自己
    無過失時，即應受處罰，司法院大法官會議釋字第275 號決
    議著有明文。
二、原處分意旨略以：異議人即受處分人所有之車號EO-0329 號
    自用小貨車於民國96年12月3 日下午2 時許行經國道一號公
    路南向高架31公里處，經內政部警政署國道公路警察局第一
    警察隊舉發「號牌借供DM-0981 號自小客車使用」之違規，
    爰依道路交通管理處罰條例第12條第1 項第5 款、第2 項，
    裁處異議人新臺幣（下同）10,800 元。
三、聲明異議意旨略稱：緣甲○○為異議人即受處分人之前任僱
    員，於上開時間未經異議人同意，擅自駕駛登記於異議人名
    下之車號EO-0329 號自用小貨車，致有上開違規情事，惟當
    時該車輛既非異議人所使用，該違規事實應歸責於甲○○，
    爰聲明異議，請求撤銷原處分云云。
四、查本件異議人不爭執其所有之上開車輛於前揭時地經警查獲
    上開違規情事，參照首揭說明，自推定其有過失，至其雖主
    張該車係甲○○擅自駕駛等語，並要求傳訊證人甲○○及異
    議人之另名僱員乙○○到庭，惟經本院以證人身分合法傳喚
    甲○○、乙○○，該2 人均無正當理由未到庭，再經本院就
    證人甲○○執行拘提，仍無法拘獲甲○○，有本院送達證書
    、司法警察職務報告書在卷可稽，異議人復自承無其他利己
    之證據可提出，顯未舉證證明其確無過失，自難為有利異議
    人之認定，從而，原處分機關依據道路交通管理處罰條例第
    12條第1 項第5 款、第2 項之規定，裁處異議人罰鍰10,800
    元，並無違誤，本件聲明異議核無理由，應予駁回。
五、依道路交通案件處理辦法第19條，裁定如主文。
中    華    民    國    97    年    9     月    30    日
                  交通法庭    法  官  黃珮茹
以上正本證明與原本無異。
如不服本裁定，應於收受送達後5日內向本院提出抗告狀
                              書記官  張馨尹
中    華    民    國    97    年    9     月    30    日


司法院資訊處製作；財團法人民間司法改革基金會備份。
